# 在建工程余额为负数怎么处理，负数构成是待抵扣进项税

提问人：奥迪特小何 时间：2021-11-02 10:33:04
在建工程余额为负数怎么处理，负数构成是抵扣监理进项税，借：在建工程-100 借：应交税费-应交增值税-进项税-100 这种是什么情况呢？审计时如何处理

回答人：chenyiwei
计入在建工程的金额原本就是不应含税的，需考虑此前的处理是否为前期差错。也就是一开始就不应将可抵扣的进项税额列入在建工程成本；并考虑相关进项税额的抵扣期限是否已过期。